最高法院刑事判決　　　　　　　　　 111年度台上字第3821號
上　訴　人　康原逢
 
 
上列上訴人因違反毒品危害防制條例等罪案件，不服臺灣高等法
院臺中分院中華民國111年6月9日第二審判決（111年度上訴字第
793號，起訴案號：臺灣臺中地方檢察署109年度偵字第21928 號
），提起上訴，本院判決如下：
    主  文
上訴駁回。
    理  由
一、按刑事訴訟法第377 條規定，上訴於第三審法院，非以判決
    違背法令為理由，不得為之。是提起第三審上訴，應以原判
    決違背法令為理由，係屬法定要件，且必須依據卷內訴訟資
    料為具體之指摘，並足據以辨認原判決已具備違背法令之形
    式者，始屬相當。本件原審綜合全案證據資料，本於事實審
    法院之推理作用，認定上訴人康原逢有如原判決犯罪事實欄
    一之（一）、（二）所載販賣第二級毒品甲基安非他命2 次
    之犯行，因而撤銷第一審之科刑判決，改判仍論上訴人以修
    正前毒品危害防制條例第4條第2項之販賣第二級毒品2 罪，
    分別量處有期徒刑3年7月、3年8月，定應執行有期徒刑4年2
    月，並諭知相關之沒收、追徵，已詳述其憑以認定之證據及
    理由，核其所為之論斷，俱有卷存證據資料可資覆按，從形
    式上觀察，原判決尚無足以影響其判決結果之違背法令情形
    存在。
二、上訴意旨略以：伊之販賣第二級毒品行為固值非難，惟伊 2
    次犯行所販之毒品均量輕價微，總額僅新臺幣（下同）3000
    元，均已繳還國庫，與大量販售毒品予不特定人之毒販相較
    ，情節尚非至惡，尚堪憫恕。原判決未依刑法第59條規定酌
    減其刑，自有不當。又原審未審酌伊於原審審理時坦承所有
    犯行之積極悔改態度（此為第一審法院未及審酌之情狀），
    仍維持第一審所量刑度，顯有違誤等語。
三、惟刑法第59條關於犯罪之情狀顯可憫恕，認科以最低度刑，
    仍嫌過重者，得酌量減輕其刑之規定，乃法院得依個案情節
    自由裁量之事項。又此所謂法定最低度刑，固包括法定最低
    本刑；惟遇有其他法定減輕之事由者，則應係指適用其他法
    定減輕事由減輕其刑後之最低度刑而言。而刑之量定（含定
    應執行刑），亦同屬法院得依職權自由裁量之事項，如於量
    刑時，已以行為人之責任為基礎，並斟酌刑法第57條各款所
    列一切情狀，在法定刑度之內予以裁量，又未濫用其職權，
    所量之刑亦無違反公平、比例、罪刑相當及不利益變更禁止
    原則者，即不得遽指為違法。原判決已說明：甲基安非他命
    對社會秩序及國民健康危害甚鉅，上訴人為本案販賣甲基安
    非他命犯行，嚴重影響社會治安；且其業依修正前毒品危害
    防制條例第17條第2 項規定減輕其刑，亦無情輕法重，顯可
    憫恕之情形，因認上訴人無再依刑法第59條規定酌減其刑之
    必要。再以上訴人之責任為基礎，審酌刑法第57條各款所列
    情狀，就其2次犯行分別量處有期徒刑3年7月、3年8 月，並
    參酌各項定應執行刑因素，定其應執行有期徒刑4年2月（見
    原判決第7至8頁），核均未逾法定刑度之範圍（即法律之外
    部性界限），亦與比例、公平、罪刑相當原則（即法律之內
    部性界限）無違，並無濫用裁量職權，且較第一審所量刑度
    （有期徒刑5年1月、5年2月）及所定應執行刑（有期徒刑 5
    年6 月）已大幅減輕，核無不當。上訴意旨並未依據卷內資
    料具體指摘原判決究有如何違背法令之情形，徒就原審量刑
    職權之適法行使，任意指摘，顯不足據以辨認原判決已具備
    違背法令之形式。揆之首揭說明，其上訴為違背法律上之程
    式，應予駁回。
據上論結，應依刑事訴訟法第395條前段，判決如主文。
中    華    民    國   111    年    8     月    18    日
                  刑事第四庭審判長法  官  林  立  華  
                                  法  官  謝  靜  恒  
                                  法  官  林  瑞  斌  
                                  法  官  李  麗  珠  
                                  法  官  王  敏  慧
本件正本證明與原本無異
                                  書記官
中    華    民    國   111    年    8     月    22    日